Config:
  hfst:
    Gen: ../../../src/generator-gt-norm.hfst
    Morph: ../../../src/analyser-gt-norm.hfst
  xerox:
    Gen: ../../../src/generator-gt-norm.xfst
    Morph: ../../../src/analyser-gt-norm.xfst
    App: lookup

Tests:
  Verb - etsüh[cry] :
    etsüh+V+I+aa+Pfv+Sg1:       ihtsia’
    etsüh+V+I+aa+Pfv+Sg2:       įįtsia’
    etsüh+V+I+aa+Pfv+Sg3:       įįtsia’
    etsüh+V+I+aa+Pfv+Indef:   ch’etsia’
    etsüh+V+I+aa+Pfv+Pl1:       ts’įįtsia’
    etsüh+V+I+aa+Pfv+Pl2:       ahtsia’
    etsüh+V+I+aa+Pfv+Pl3:       hįįtsia’